【裁判字號】    99,抗,803
【裁判日期】    990716
【裁判案由】    聲請定其應執行刑
【裁判全文】
臺灣高等法院刑事裁定                   99年度抗字第803號
抗  告  人  臺灣宜蘭地方法院檢察署檢察官
受  刑  人  甲○○
上列抗告人因聲請定其應執行刑案件，不服臺灣宜蘭地方法院99
年度聲字第346號，中華民國99年6月23日裁定（聲請案號：臺灣
宜蘭地方法院檢察署99年度執聲律字第278 號），提起抗告，本
院裁定如下：
    主  文
抗告駁回。
    理  由
一、抗告意旨略以：按數罪併罰定其應執行之刑者，應由該案犯
    罪事實最後判決之法院之檢察官聲請該法院裁定之，刑事訴
    訟法第477條第1項定有明文，而所謂犯罪事實最後判決之法
    院係以最後審理事實諭知罪刑之法院而言，且係以判決時為
    準，不問其判決確定之先後（最高法院85年度台抗字第 298
    號裁定、93年度台非字第160 號判決、99年度台非宇第38號
    判決、台灣高等法院97年度聲字第2144、3380號裁定、同院
    98年度聲字第 187、1522、2230、2274、3620、3727號裁定
    參照）。即以最後審理事實且諭知罪刑之法院，為最後審理
    事實之法院。本件受刑人甲○○所犯如附件臺灣宜蘭地方法
    院99年度聲字第346 號裁定附表所示之三罪，先後經判決確
    定，三案應依刑法第53條及第51條第5 款，定其應執行刑，
    檢察官依刑事訴訟法第477條第1項聲請裁定，原法院認上開
    三案犯罪事實最後判決之法院，應為臺灣高等法院，依刑事
    訴訟法第477條第1項規定，自應由臺灣高等法院檢察署檢察
    官聲請臺灣高等法院裁定是附表三罪之應執行刑，而駁回檢
    察官之聲請。惟查刑事訴訟法第477條第l項所謂犯罪事實最
    後判決之法院係以最後審理事實諭知罪刑之法院而言，且係
    以判決時為準，不問其判決確定之先後，即以最後審理事實
    且諭知罪刑之法院，為最後審理事實法院，已詳前述，則原
    裁定認應以有無實質審理為判斷之，與前揭最高法院、臺灣
    高等法院裁定有違，似有未當，請求更為適當之裁定云云。
二、經查：
  (一)按數罪併罰定其應執行之刑者，應由該案犯罪事實最後判決
    之法院之檢察官，聲請該法院裁定之，刑事訴訟法第477 條
    第1 項有明文規定。而所謂犯罪事實最後判決之法院，係指
    最後審理事實諭知罪刑之法院而言。是以，經地方法院為一
    審有罪判決，經上訴高等法院後，若高等法院對於該案件進
    行實質審理後，仍認為被告有罪，且原審認定事實、適用法
    律及量刑均無違誤，遂維持原判決所認定之罪、刑，而以上
    訴無理由駁回其上訴，嗣並判決確定，則高等法院即為該案
    件之「犯罪事實最後判決法院」。反之，經上訴高等法院後
    ，若高等法院認為其上訴不合法（如上訴逾期、上訴不合法
    律上之程式），而逕以程序判決駁回其上訴並告確定後，因
    高等法院並未對該案實體犯罪事實進行審理，自非該案犯罪
    事實最後判決之法院，而係原判決之一審地方法院（最高法
    院93年度台非字第160號判決、99年台非字第38 號判決意旨
    參照）。
  (二)查原裁定附表所示受刑人所犯毒品危害防制條例、贓物、竊
    盜三案，分別經原法院以98年度訴字第466 號、98年度易字
    第404號（附表編號1、2二罪）及本院以99年度上易字第698
    號（附表編號3之罪）判決確定。其中，附表編號3之罪係受
    刑人上訴經本院對於該案件進行實質審理後，仍認為受刑人
    有罪，且認為原審認定事實、適用法律及量刑均無違誤，遂
    維持原判決所認定之罪、刑，而於99年4 月30日以上訴無理
    由判決駁回受刑人之上訴，並於同日判決確定，此有本院99
    年度上易字第698 號刑事判決書、臺灣高等法院被告前案紀
    錄表附卷可參。該案既經本院進入實體犯罪事實進行審理並
    為實體判決之諭知，而非以上訴不合法駁回上訴，依前揭說
    明，原裁定附表所示三案犯罪事實最後判決之法院應為本院
    ，原裁定同此認定，以原法院並非該案犯罪事實最後判決之
    法院，駁回檢察官之聲請，認事用法，並無不合，本件抗告
    ，為無理由，應予駁回。
據上論結，應依刑事訴訟法第412條，裁定如主文。
中    華    民    國    99    年    7     月    16    日
                  刑事第三庭  審判長法  官  陳博志
                                    法  官  劉興浪
                                    法  官  許文章
以上正本證明與原本無異。
不得再抗告。
                                    書記官  蔡慧娟
中    華    民    國    99    年    7     月    16    日

司法院資訊處製作；財團法人民間司法改革基金會備份。
